【裁判字號】    97,交抗,243
【裁判日期】    971016
【裁判案由】    聲明異議
【裁判全文】
臺灣高等法院臺南分院交通事件裁定     97年度交抗字第243號
抗  告  人
即受處分人  甲○○
上列抗告人因違反道路交通管理處罰條例案件，不服臺灣臺南地
方法院97年度交聲字第215號，中華民國97年7月25日裁定提起抗
告，本院裁定如下：
    主  文
抗告駁回。
    理  由
一、抗告意旨略以：(1)裁決書及舉發通知單不足以證明抗告人確
    有違規事實，因抗告人視線被大貨車擋住，根本不知闖紅燈
    ；抗告人並未向員警表示在找門牌號碼，因抗告人當時是過
    年期間去找景點；(2)現場圖有路口攝影機，卻未讓抗告人看
    違規情形，員警明明能舉證，未提供證據，另一警察可能基
    於業績壓力認同此事；為此聲明上訴等語。
二、原裁定意旨略以：異議人即受處分人甲○○於民國（下同）
    97年2月4日上午10時50分許，駕駛其車號Y6-0201號自用小
    客車，於行經宜蘭縣三星鄉○○路○段與月眉街交岔路口時
    ，因「闖紅燈」經宜蘭縣警察局三星分局牛門派出所警員當
    場開單舉發。嗣原處分機關依處罰條例第53條第1項、第63
    條第1項第3款並參酌基準表之規定，裁處異議人罰鍰新臺幣
    2,700元並記違規點數3點之事實，有裁決書、舉發通知單影
    本等件為證，且為異議人所不否認，則異議人有於前揭時地
    有闖紅燈之違規事實，應堪認定，是以原處分機關據以援引
    道路交通管理處罰條例第53條第1項、第63條第1項第3款及
    違反道路交通管理事件統一裁罰標準表等規定，裁處異議人
    罰鍰新台幣2,700元，並記違規點數3點，核無違誤或不當，
    本件異議為無理由，應予駁回。
三、按汽車駕駛人，行經有燈光號誌管制之交岔路口闖紅燈者，
    處新臺幣1,800元以上5,400元以下罰鍰，並記違規點數3點
    ，道路交通管理處罰條例第53條第1項及第63條第1項第3款
    定有明文。
四、經查：
    (一)抗告人即受處分人甲○○因不服原審法院97年度交聲字
        第215號交通事件裁定，而具狀聲明不服，抗告人雖誤
        用「上訴」字句，然詳究其性質應屬「抗告」，合先敘
        明。
    (二)抗告人辯稱：舉發警員應就違規事實提出錄影帶為證等
        語，然據上開證人石強華於原審具結證稱：因為當時抗
        告人於現場沒有異議，所以錄影設備就把紀錄覆蓋了等
        語（詳原審卷第22頁），故本件卷內固無違規行為之錄
        影帶為證；惟按按當場舉發交通違規並不以攝影或照相
        存證為其要件，亦不以舉發錄影或照片為唯一之證明方
        法，此由道路交通管理處罰條例第7條之2規定反面解釋
        即可推知，故抗告人上開所辯，容有誤會，先予敘明。
    (三)查抗告人於97年2月4日10時50分許，駕駛車號Y6-0201
        號自用小客車，於行經宜蘭縣三星鄉○○路○段與月眉
        街交岔路口之有燈光號誌管制交叉路口時，有闖紅燈之
        違規行為，為宜蘭縣警察局三星分局牛門派出所員警當
        場攔停舉發，此為抗告人所不否認，並有宜蘭縣警察局
        97年2月4日宜警交字第Q00000000號舉發違反道路交通
        管理事件通知單1份附卷可稽（附於原審卷第38頁），
        則抗告人有於前揭時地有闖紅燈之違規事實，堪予認定
        。
    (四)抗告人雖辯稱：抗告人當時是過年期間去找景點，因視
        線被大貨車擋住，根本不知闖紅燈，並未向員警表示在
        找門牌等語，惟查：
        (I)據證人即舉發警員石強華於原審具結證稱：本件違
            規行為是我舉發。舉發當日抗告人闖紅燈，我將抗
            告人攔下，告訴抗告人闖紅燈，抗告人說他在找門
            牌號碼，請我是否不要開單。抗告人的車輛於紅燈
            燈號時駛出路口。在現場時，抗告人沒有說前方有
            大貨車擋住視線，我可以肯定，我是看到抗告人確
            實闖紅燈等語（詳原審卷第21頁至第22頁），則抗
            告人前方是否確有大貨車阻擋其視線，已非無疑。
        (II)次查，大型貨車因其車身重量之故，於煞停時因慣
            性作用，需要較長之時間及距離，其車輛之長寬高
            所造成之視線死角較一般車輛為多，且車身於轉彎
            時所需迴轉空間亦較大等情，為一般汽車駕駛人所
            熟知，故抗告人與在前之大型貨車所保持之安全距
            離，應較與一般情形下所應保持之安全距離為長，
            則抗告人於前方之大貨車右轉時，其與交通號誌間
            之視線應不致於被前車所阻擋；縱認抗告人未與前
            方之大貨車保持安全距離，惟抗告人既稱於前車右
            彎時繼續前駛等語（詳原審卷第13頁），參諸卷內
            道路相關位置現場圖（附於原審卷第24頁），交通
            號誌乃位於抗告人所出路口之外車道與慢車道間，
            ，而紅燈燈號又位於最靠近道路內側之處，則前車
            右彎時，抗告人之車輛即自前車之左後方超越前車
            繼續行進，其與交通號誌間之視線縱曾遭前車高度
            所遮蔽，亦不致逾越交通號誌由黃燈轉至紅燈所需
            之時間。是以抗告人辯稱因視線遭阻而不知已轉換
            為紅燈云云，顯係卸責之詞，委不足採。
五、綜上所述，抗告人既於前揭時地，有行經有燈光號誌管制之
    交岔路口闖紅燈之違規行為，洵堪認定，則原處分機關依道
    路交通管理處罰條例第53條第1項、第63條第1項第3款（原
    裁決書漏載第1項第3款）及違反道路交通管理事件統一裁罰
    標準表等規定，裁處抗告人罰鍰新台幣2,700元，並記違規
    點數3點，核無違誤或不當，原審乃裁定駁回抗告人之聲明
    異議，於法並無不合。故抗告人提起本件抗告，為無理由，
    應予駁回。
六、據上論斷，應依道路交通案件處理辦法第26條，刑事訴訟法
    第412條，裁定如主文。
中    華    民    國    97    年    10    月    16    日
                  刑事第五庭  審判長法  官  楊明章
                                    法  官  楊子莊
                                    法  官  戴勝利
以上正本證明與原本無異。
不得再抗告。
                                    書記官  陳淑貞
中    華    民    國    97    年    10    月    16    日


司法院資訊處製作；財團法人民間司法改革基金會備份。
